臺灣桃園地方法院刑事判決
111年度簡上字第302號
聲  請  人  臺灣桃園地方檢察署檢察官
上  訴  人  
即  被  告  宋軒君



上列上訴人即被告因傷害案件，不服本院民國111年3月31日111
年度壢簡字第287號第一審簡易判決（聲請簡易判決處刑案號：1
10年度調偵字第1219號），提起上訴，本院管轄之第二審合議庭
判決如下：
    主  文
上訴駁回。
    事  實
一、宋軒君於民國109年11月30日晚間11時15分許，在桃園市○○
    區○○○街000號之「大衛營社區」大門口，因播放音樂太大聲
    一事與李懿哲發生爭執，竟各自基於傷害他人身體之犯意，
    先由李懿哲徒手敲擊宋軒君頭部所戴之安全帽後，雙方旋即
    發生拉扯、互毆（李懿哲本案傷害犯行，業經本院以111年
    度壢簡字第287號簡易判決判決有罪確定），致李懿哲受有
    左側上臂挫擦傷及右側上臂挫傷之傷害。
二、案經李懿哲訴由桃園市政府警察局中壢分局報告臺灣桃園地
    方檢察署檢察官偵查後聲請簡易判決處刑。
    理  由
壹、程序部分
一、按被告以外之人於審判外之言詞或書面陳述，除法律有規定
    者外，不得作為證據；被告以外之人於審判外之陳述，經當
    事人於審判程序同意作為證據，法院審酌該言詞陳述或書面
    陳述作成時之情況，認為適當者，亦得為證據；當事人、代
    理人或辯護人於法院調查證據時，知有第159 條第1 項不得
    為證據之情形，而未於言詞辯論終結前聲明異議者，視為有
    前項之同意。刑事訴訟法第159 條第1 項及第159 條之5 分
    別定有明文。本判決下列所引用被告宋軒君以外之人於審判
    外之陳述（含書面陳述），被告、檢察官迄於言詞辯論終結
    前未就證據能力聲明異議，本院審酌上開證據資料作成時之
    情況，尚無違法、不當或顯不可信情況，認作為證據應屬適
    當，依刑事訴訟法第159 條之5 ，應認前揭供述證據均有證
    據能力。
二、本判決以下所引用之非供述證據，均與本件事實具有自然關
    聯性，且核屬書證、物證性質，又查無事證足認有違背法定
    程序或經偽造、變造所取得等證據排除之情事，復經本院依
    刑事訴訟法第164 條、第165 條踐行物證、書證之調查程序
    ，況檢察官、被告對此部分之證據能力亦均不爭執，是堪認
    均具有證據能力。
貳、認定犯罪事實所憑之證據及理由
一、訊據被告固坦承於前揭時地與告訴人李懿哲發生爭執，惟矢
    口否認有本案傷害犯行，先辯稱：伊沒動手等語（簡上卷第
    42頁）；後於準備程序當庭勘驗監視器畫面後改辯稱：一開
    始伊拉告訴人跟敲告訴人肩膀，是因為伊報警後告訴人要跑
    ，伊對告訴人舉拳是因為告訴人一直對伊動手，伊要保護自
    己等語（簡上卷第45頁）；後於審理期日又改辯稱：伊沒動
    手等語（簡上卷第76-77頁）。
二、經查，本院勘驗當時之監視器影片，勘驗結果如下（勘驗筆
    錄見簡上卷第43-45、截圖見同卷第49-60頁）：
勘驗檔案名稱：監視器快10分.MOV （以下時間均為影片時間） 【02：31】至【02：45】 被告下車與告訴人發生拉扯後隨即分開，兩人仍持續爭吵，並 可見被告不斷逼近告訴人。於【02：36】時被告與告訴人再次以手臂發生拉扯，兩人因拉扯而往畫面右側移動，隨後兩人分開。 【03：00】至【3：27】 被告往告訴人靠近，身軀微側碰撞告訴人之左身側，告訴人踉蹌幾步後，回頭與被告發生拉扯、推擠。兩人以互抓手臂之姿勢拉扯、推擠，往畫面中央移動繞過機車後往畫面右側移動。於【03：19】時可見被告抓住告訴人手臂之情形，兩人一路拉扯推擠直至被告遭告訴人推至右側牆面為止，被告與告訴人拉扯數次後分開。  【10：01】至【10：10】 被告與告訴人持續爭吵，於【10：03】時被告以右手握拳捶擊告訴人之右肩膀處，隨即被告與告訴人發生拉扯推擠，隨後兩人分開。 
三、依前揭勘驗結果，足見被告與告訴人間除發生多次互相拉扯
    、推擠，甚至於告訴人未主動接觸被告身體時，被告尚有「
    身軀微側碰撞告訴人之左身側」、「以右手握拳捶擊告訴人
    之右肩膀處」之主動攻擊告訴人行為。而被告攻擊告訴人之
    行為，確致告訴人受有傷害結果一情，則有告訴人之仁愛醫
    院診斷證明書（110偵11537卷第37頁）、仁愛醫院111年7月
    14日仁字第111178號函暨告訴人病歷影本（簡上卷第31-37
    頁）可佐，足認被告確有傷害告訴人之犯行及故意甚明。
四、被告辯詞均不可採：
  ㈠被告固辯稱：伊沒動手等語。惟經本院當庭勘驗前揭監視器
    影片後，被告改辯稱：伊拉告訴人跟敲告訴人肩膀，是因為
    伊報警等語（簡上卷第45頁），是其辯詞已自相矛盾。又經
    勘驗前揭監視器影片，被告確有與告訴人互相拉扯、推擠，
    並有主動以身體撞擊告訴人、以拳頭捶打告訴人之傷害行為
    明確，是被告此處辯詞，不可採信。
  ㈡又被告辯稱：伊是要保護自己、要避免告訴人跑掉等語。惟
    查：
  1.按正當防衛必須對於現在不法之侵害，始足當之，侵害業已
    過去，或無從分別何方為不法侵害之互毆行為，均不得主張
    防衛權，而互毆係屬多數動作構成單純一罪，而互為攻擊之
    傷害行為，縱令一方先行出手，還擊之一方，在客觀上苟非
    單純對於現在不法之侵害為必要排除之反擊行為，因其本即
    有傷害之犯意存在，自無主張防衛權之餘地（最高法院96年
    度台上字第3526號判決意旨參照）。
  2.觀諸前揭監視器影片勘驗結果，被告與告訴人間發生多次互
    相拉扯、推擠，此當係互為攻擊之傷害行為，而非法所容許
    之正當防衛。遑論於告訴人未主動接觸被告身體時，被告尚
    有「身軀微側碰撞告訴人之左身側」、「以右手握拳捶擊告
    訴人之右肩膀處」而主動攻擊告訴人，顯見被告因與告訴人
    間之爭執，本於傷害告訴人之故意為本案傷害犯行明確。是
    被告前揭辯詞，不可採信。
五、綜上所述，被告前揭所辯均不足採，本案事證明確，其犯行
    洵堪認定，應依法論科。
參、駁回上訴之理由
    原審以被告犯行事證明確，構成刑法第277條第1項傷害罪，
    予以論罪科刑，並以行為人之責任為基礎，審酌告訴人因一
    時不滿即出手傷人，被告事後亦有反擊，雙方互有拉扯之經
    過，傷勢之輕重程度，暨被告自陳之學歷、職業、家庭經濟
    等生活狀況，及犯罪動機、目的、情節、手段、素行等一切
    情狀而為量刑，並諭知易科罰金之折算標準，且已依被告、
    告訴人之情節輕重分別量處適當刑度（被告本案經量處拘役
    40日、告訴人則為有期徒刑3月），經核原審認事用法並無
    違誤，且所處之刑亦妥適。被告上訴意旨猶執前詞否認犯行
    ，指摘原審判決認定事實不當，就原審依職權為證據取捨及
    心證形成事項，持憑己見而為不同評價，反覆爭執，難認其
    上訴為有理由，應予駁回。
據上論斷，應依刑事訴訟法第455 條之1 第1 項、第3 項、第36
4 條、第368 條，判決如主文。
本案經檢察官楊朝森聲請簡易判決處刑，檢察官林欣怡、王珽顥
到庭執行職務。
中　　華　　民　　國　　111 　年　　10　　月　　20　　日
                  刑事第二十庭  審判長法  官  林蕙芳
                                      法  官  陳布衣
                                      法  官  張羿正 
以上正本證明與原本無異。
不得上訴。
                                      書記官  蔡宗豪
中　　華　　民　　國　　111 　年　　10　　月　　21　　日